【裁判字號】    91,上更(一),423
【裁判日期】    920304
【裁判案由】    傷害致死
【裁判全文】
臺灣高等法院臺南分院刑事判決            九十一年度上更(一)字第四二三號  Ｇ
      上  訴  人
      即  被  告  丙  ○  ○
      上  訴  人
      即  被  告  乙  ○  ○
      共    同
      指定辯護人  本院公設辯護人  戊  ○  ○
右上訴人等因傷害致死案件，不服臺灣臺南地方法院八十八年度訴字第三六六號中華
民國八十八年九月廿九日第一審判決（起訴案號：臺灣臺南地方法院檢察署八十七年
度偵字第一一一八八號），提起上訴，經最高法院第一次發回，本院判決如左：
      主      文
原判決關於丙○○、乙○○部分撤銷。
丙○○、乙○○共同傷害人之身體，因而致人於死，丙○○處有期徒刑柒年貳月，乙○○處有期徒刑柒年。
      事      實
一、丙○○（曾於民國八十五年間，因過失致死案件，經法院判處有期徒刑一年確定
    ，又於八十六年間，因傷害案件，經法院判處有期徒刑二月確定，經定執行刑為
    有期徒刑一年一月確定，嗣於八十七年六月間假釋，應於八十七年九月三十日執
    行完畢）、乙○○與甲○○（已經本院判處有期徒刑七年六月確定）三人於民國
    八十七年九月十五日晚上廿二時許，在台南縣歸仁鄉後市村仁壽宮前廣場，與許
    天發、許天發之弟許天城等人一同飲酒。席間許天發與乙○○因口角而與許天城
    先行離去。翌日（十六日）凌晨二時許，許天發攜帶一小型瓦斯桶及打火機返回
    原處，揚言點燃瓦斯，丙○○見狀在許天發右側用腳踢許天發右手，搶下許天發
    手持之打火機，乙○○在許天發左側用腳踢，想踢下許天發手所持的瓦斯筒，許
    天發乃將瓦斯桶丟向丙○○、乙○○、甲○○三人，並拿出小刀一支，丙○○、
    乙○○、甲○○即上前搶下該刀，並於搶刀時，因該刀插向地面，致刀刃斷裂。
    甲○○於搶刀時，左手姆指關節內側亦遭刀劃傷一處，丙○○、乙○○、甲○○
    三人因此而基於共同傷害許天發之犯意聯絡，三人當時雖未預見但均可能預見合
    三人之力毆傷被害人身體，有因而致被害人於死之結果。仍由丙○○、乙○○用
    手毆打許天發，並以腳猛踢許天發之身體，甲○○則乘機拿起掉落地上之瓦斯桶
    ，正面擊向許天發之右胸部一下，致許天發胸部受創，肋骨斷裂，不支倒地，丙○○與乙○○由兩邊抱住許天發，雙方在地上扭打成一團，互相用手毆打，甲○○又再持瓦斯筒由上往下攻擊許天發之右腹部一下（偏中間位置），使許天發之
    肝臟破裂成兩半，許天發因而停止抵抗，躺在地上，丙○○乃起身用腳踢許天發
    頭顱左顳部（即左耳上方附近），使許天發顱內出血，乙○○也起身用腳踢許天
    發之右胸部多次，使許天發之多根肋骨斷裂，丙○○、甲○○見許天發已倒地，
    二人乃將許天發拖拉至路旁後，三人相偕離去，許天發因頭部左顳骨、右顱前凹
    、左顱中凹、各有骨折；兩側大腦、小腦、腦幹大量蜘蛛膜下出血，胸部右側第
    四至第九根助骨多處骨折，肝臟破裂成兩半，合併多處裂傷及後腹腔出血。顏面
    （包括兩側上下眼皮、臉頰、鼻樑、鼻頭、上唇顎、下巴）有擴散行瘀傷，右耳
    有瘀血二‧五×二公分，頸部舌骨上方有一處瘀血七×三公分，頸靜脈切跡靠近
    右胸骨肌及右側鎖骨上方有瘀傷，分別為一‧八×一公分及三‧五×一公分，右
    側胸骨與鎖骨關節處有一小瘀血一×○‧三公分。右前胸擴行性瘀傷十六×八公
    分、上腹部中間瘀血十×五公分、左手臂外側與左手腕後側各有一‧二×○‧五
    及一‧八×○‧八公分瘀血傷，右手背五×二公分擦傷，左右膝蓋下方左小腿前
    側各有一‧三×○‧二公分、一‧二×○‧三公分、三×二‧五公分擦傷。以及
    於遭毆打後，丙○○、甲○○兩人拖拉許天發至路旁時，造成頭枕部皮膚擦傷六
    ×四公分，合併頭髮缺失，許天發終因頭部、胸部、腹部鈍力損傷導致顱內出血
    、腹腔出血及肝臟破裂與多處肋骨骨折傷重死亡。
二、案經台南縣警察局歸仁分局移送台灣台南地方法院檢察署檢察官偵查起訴。
      理      由
一、訊據上訴人即被告丙○○、乙○○均否認有右揭犯行：
  １被告丙○○辯稱：「我們在那邊，死者突然拿著小瓦斯桶及打火機過來，我問他
    要做什麼，他說要給我們三個人死，他點火點不著，我就用腳踢他的右手，把打
    火機踢掉，我的鞋子也踢飛了，我是坐於靠外邊，乙○○與甲○○坐靠裡邊，他
    的打火機被我踢掉之後，死者就把瓦斯桶丟過來到我們坐的地方，然後從他的身
    上拿出刀子，我們三人就上前要把他的刀子搶下來，刀子可能有割到甲○○，我
    與乙○○沒有被刀子砍到。大家當時都喝酒，是空手打的，也可能是踢一兩下，
    打的過程，他有摔倒又爬起來，我們目的是要搶他的刀子，所以有把他壓在地上
    ，站著的時候有搶他的刀子，搶不起來，後來壓在地上的時候才有辦法將他的刀
    子插到地上。當天我有喝酒，也不很清楚他的情形，死者倒在地上時我有與其他
    人把他拉離開馬路中央，因為我怕他被車子撞到，然後我就去掃地了，我是拉他
    的肩膀，背部在下，頭部有離開地面」等情。
  ２被告乙○○辯稱：「搶他的刀子時，我們三人合力握著他拿刀子的手，將刀子往
    柏油路上插，刀子才會斷掉，我與丙○○都沒有被刀子砍到。我只能擋而已，踢
    也沒有辦法踢，因為我的肌肉都萎縮，也出不了力，站的時候有踢他，但是也不
    知道有無踢到他，我與他有認識，他倒地時我就沒有理他了。我沒有幫忙拉死者
    等情」。
二、經查，被告丙○○於原審調查時坦承：「曾與被害人許天發扭打」等語（原審卷
    第廿九頁），於本院承認：「用腳踢被害人的手，因為那時他的手拿打火機」等
    情（本院審判筆錄）；被告乙○○亦坦承：「伊等三人有毆打被害人許天發，伊
    並有用腳踢他」等語不諱（同前筆錄），於本院則承認：「我有去抓他的手」等
    情（本院審判筆錄）。被告丙○○、乙○○二人於警訊及偵查中復供稱：「被告
    甲○○拿瓦斯桶打被害人許天發之胸、腹部」等語（偵查卷第十七頁），而被告
    甲○○於偵查中除坦承確曾拿瓦斯筒毆打被害人許天發外，亦供稱：「被告丙○○、乙○○於被害人許天發跌倒後，再用腳踢被害人許天發」等語（偵查卷第廿
    六頁、第卅四頁）。是被告二人及共犯甲○○所供情形，雖稍有瑕疵，但是大致
    相互支持，在情理上並無重大矛盾之處，而許天發事實上因頭部、胸部、腹部鈍
    力損傷導致顱內、腹腔出血及肝臟破裂與多處肋骨骨折傷重死亡，並非延誤送醫
    死亡一節，亦經檢察官督同檢驗員相驗及協同法醫師解剖、鑑定死因屬實，此有
    勘驗筆錄、相驗屍體證明書、法務部法醫研究所（八七）法醫所醫鑑字第０九四
    二號鑑定書及八十八年八月二十日法醫所八八文理字第一０六五號函文在卷可稽
    ，復有現場及解剖照片五十八幀附卷可佐，大致也可支持被告二人及共犯甲○○
    前開供述之真實性。問題在於：被告二人與共犯甲○○毆打被害人許天發之詳細
    情形，與許天發之實際死因之關係為何？自應先依上開偵查卷內之法務部法醫研
    究所鑑定書（下稱鑑定書）及該所九十一年十二月二十五日法醫理字第０９１０
    ００３１５２號函（附於本院卷內，下稱鑑定函），釐清被告受傷狀況及死因。
三、首先，被害人許天發之頭部、腹部均可以「獨立」造成致命傷，胸部損傷仍是導
    致死亡「嚴重因素之一」（鑑定函）：
  １解剖發現被害人頭顱之左顳骨、右顱骨前凹，左顱骨中凹各有骨折，頭顱損傷所
    指右顱前凹、左顱中凹都是解剖位置，不是凹陷性骨折，肉眼檢查在左顳骨、右
    顱前凹、左顱前凹各處，發現有非規則性裂痕，亦所謂「單純性骨折」，顯示「
    左顳頭部」受到重力衝擊，而頭顱之左顳部位置，依鑑定函所附之附圖四，顯示
    在「左耳附近」，而被害人兩側大腦、小腦、腦幹有大量蜘蛛膜下出血（詳如鑑
    定函附圖五），自是其頭顱遭重擊（尤其左顳部）之明證，亦為頭部傷害足以獨
    立致死之原因。
  ２解剖發現被害人胸部「右側」第四至九根肋骨有多次骨折，腹腔積血約五百西西
    ，肝臟破裂成兩半併合多處裂傷以及後腹腔出血，外觀上，右側胸部有１６×８
    公分之瘀血，右腹部有１０×５公分之瘀血，可見其「右側」胸、腹部受傷之重
    （與其頭部在「左側」顳部受傷之方位相反）。
  ３被害人胸部之多處骨折，因無合併血胸，可能原因是因為沒有傷到胸動脈導致破
    裂或是因死者當時生命跡象已微弱心臟無力，血管壓力不足致使血液未流出，但
    此損傷仍是導致死亡嚴重因素之一。被害人胸部擴散性瘀傷及上腹部之瘀血代表
    不同重力撞擊傷痕，因此胸部之肋骨骨折及腹部之肝臟破裂是不同一外力所致。
    多次之肋骨骨折都屬於單純性骨折，較可能受到多次腳踢撞擊造成，而肝臟破裂
    成兩半較可能受到一次腳的重力衝擊。被害人之肝臟破裂成半，大量出血，當然
    也是獨立之死亡原因。
  ４由上述分析，可知被害人林天發之左頭部靠近耳朵上方曾遭重擊，右胸部多次遭
    大力之重擊，右腹部肝臟位置也遭重擊，均足為其致死原因。
四、經查，被告丙○○於警訊時已供稱：「被害人許天發持瓦斯桶及打火機表示要炸
    死被告三人後，伊即上前搶下打火機，被害人許天發即將瓦斯桶朝被告三人方向
    丟去，而由口袋中取出小刀一支，伊見狀又用踢掉該支小刀，且為阻止被害人
    許天發去撿小刀，被告三人乃與被害人許天發扭打，甲○○則拿瓦斯筒丟向被害
    人許天發胸部」等語（八十七年九月十九日上午十時五十分丙○○警訊筆錄），
    被告乙○○於警訊時亦供稱：「伊見狀將瓦斯桶打落地上後，渠三人上前搶刀子
    ，在地上扭成一團，刀子這時已被打落，被告甲○○則將瓦斯筒往被害人許天發
    胸、肚部位砸了二下」等語（八十七年九月十九日上午九時三十分乙○○警訊筆
    錄），再觀諸被告甲○○於警訊時供稱：「乙○○、丙○○見狀就衝上去將瓦斯
    桶及打火機搶下手，但許天發又從腰際拿出一把水果刀，我衝上去欲搶那把水果
    刀時，被割到左手姆指及手掌，因他還極力反抗，所以我才拿起瓦斯桶想檔他的
    水果刀，用力將瓦斯桶向他的右手打去，看到他跌倒，我想他人已跌倒就沒理他
    ，乙○○、丙○○則合力以腳踢許天發頭部，那時許天發倒在快車道的中心線，
    所以我看到丙○○將許天發拖到對面慢車道旁，事後我先走」等語（偵查卷第二
    十一頁背面、第二十二頁）。由被告二人及共犯甲○○供詞一致部分，及偵查卷
    所附瓦斯桶、打火機及斷裂之刀柄、刀身之照片，可知當時確是被害人許天發先
    行持瓦斯桶及打火機欲攻擊被告等人，打火機為被告丙○○奪走，瓦斯桶為被告
    乙○○打落地上，被害人又拿出水果刀欲攻擊，被告丙○○又將該水果刀用腳踢
    掉，甲○○則拿瓦斯桶攻擊被害人，至此問題是：甲○○如何攻擊被害人？被害
    人因何倒地不起？被告二人有無用腳踢被害人之頭胸部？當時被害人是否已倒地
    不起？
五、被害人因頭部、胸部及腹部受傷致死，前已述及，關於其頭部左顳部（即左耳朵
    上方）對被害人而言，比較容易躲避，人站立時，也甚難攻擊，且該部位甚高，
    若非躺下，幾乎難以腳踢到，而以比較重的瓦斯桶攻擊，更不容易攻擊如此高度
    之頭部，因此可以確定被害人頭部之傷害應非其站立時受傷。被告乙○○於警訊
    時明白供出：「甲○○拿瓦斯統筒往被害人胸、肚部位砸了兩下」等情（警卷第
    十九頁背面），被告丙○○於警訊時也稱，「甲○○拿瓦斯筒丟向許天發胸部」
    等情（警卷第十二頁背面），共犯甲○○也承認「拿瓦斯筒向被害人的左手打去
    」等情（警卷第二二頁），甲○○於偵查中更說出：「我拿瓦斯筒去擋他，打到
    他的胸部，許天發倒在地上，要爬起，丙○○、乙○○二人去搶他的刀子，再用
    腳踢他，我再用瓦斯筒打他胸部一下」等情（偵查卷第二五頁），甲○○於本院
    也證稱：「當時用瓦斯筒打他一兩下」等情（本院九十一年九月十三日訊問筆錄
    ），可見甲○○是拿瓦斯筒攻擊被害人之胸部及腹部各一下，被害人因胸部受擊
    而倒下，此時，被告丙○○及乙○○均去搶被害人的水果刀，此所以該刀會刺到
    路面斷裂之原因（被告丙○○於本院九十一年九月十三日所供），而以瓦斯筒的
    重量，採直接攻擊人的正面，比較容易突破被害人揮刀之攻擊，被害人之胸部及
    腹部也確實有外傷瘀血，此部位有雙手保護，不易由左右進攻，以被害人受傷之
    位置，在右胸及右腹正面，及肋骨斷裂、肝臟破裂，應是正面進攻，撞擊胸部及
    腹部各一次，以被害人站立時遭受攻擊（當時右手持刀應是在胸前之攻擊狀態）
    ，甲○○要攻擊被害人之右手部位，應是擊中右側胸部，而非腹部，此也是被害
    人受創倒地之原因，甲○○曾供述被害人倒地後，想爬起等情，若王討文以瓦斯
    筒先擊中被害人腹部造成肝臟破裂成半，則被害人應是無法再想爬起，此也可佐
    證甲○○先是擊中被害人胸部，而非先擊中腹部，以被害人曾拿瓦斯筒，又拿刀
    攻擊被告等人，顯然其體力及精神原本尚佳，之所以倒地，應是身受此重創之故
    。甲○○在被害人倒地後，再拿瓦斯筒攻擊被害人，應是腹部傷害無疑，因為被
    害人倒地後，被告丙○○及乙○○為搶奪水果刀，在地上扭成一團，必是被抱住
    雙手及胸部位置，則被害人之腹部最容易曝露而遭受攻擊，可以確定甲○○於被
    害人倒地時，持瓦斯筒由上往下攻擊被害人之腹部（中間偏右位置），造成被害
    人肝臟破裂，被害人至此已無力抵抗。共犯甲○○之右手拇指、食指、中指及無
    名指已斷掉，已經本院當庭勘驗明確（本院九十一年九月十三日訊問筆錄），也
    有本院前審卷第四三頁至四五頁之照片可稽，惟甲○○之左手健全，且其承認當
    時用雙手拿瓦斯筒等情（本院九十一年九月十三日訊問筆錄），其仍可用力使用
    瓦斯筒，已無疑義。又被告乙○○雖辯稱其因肌肉萎縮，出不了力，也沒有辦法
    踢等情，然被告乙○○承認被害人站的時候，有踢他等情（本院九十一年九月十
    三日訊問筆錄），則以當時被害人躺在地上，停止抵抗時，自較易用腳踢到，力
    量也較強，其將被害人右胸部踢傷，自符合常理，可以認定。
六、至於被害人之右胸部仍遭多次踢傷，其左頭顱顳部也遭踢傷，究係何人攻擊傷害
    ？此點甲○○於警訊中供述最明白，甲○○供稱：「看到被害人跌倒，就沒理他
    了，丙○○、乙○○則合力以腳踢許天發頭部」等情（警卷第二二頁），被告二
    人雖也承認曾用腳踢被害人，但是均辯稱：「是被害人站的時候踢，只是想踢掉
    刀子」等情，以被告二人均陳稱甲○○只用瓦斯筒攻擊被害人，從無說甲○○用
    腳踢被害人頭部或胸部，甲○○也始終否認用腳踢被害人，甲○○所稱其攻擊被
    害人兩下後，見被害人倒下，就沒再攻擊等情，符合一般常理，可以採信。以被
    告二人抱住被害人在地上扭打，應是分在被害人兩側，被害人因腹部受創停止抵
    抗，躺在地上，被告二人分在被害人左右兩側，應是一人踢頭部，一人踢胸部，
    被害人左頭部及右胸部多次遭踢，造成顱骨骨折、肋骨斷裂，依常理應非用手所
    能造成，可認定是用腳踢傷，而該傷害也符合被害人倒地受傷的情形，又被害人
    右胸六根肋骨骨折，不可能是站立時遭受踢斷，更證實甲○○所說：「其用瓦斯
    筒打到被害人胸部分，被害人倒在地上，要爬起，被告二人去搶他刀子，再用腳
    踢他等情，與被害人之六根肋骨斷裂之事實相符合，可以採信。上開鑑定函之專
    業見解也認為，胸部及上腹部是不同重力撞擊傷痕，胸部之肋骨骨折、腹部之肝
    臟破裂，是不同外力所致，與當時發生之事實符合，足資佐證。被告等所辯：被
    害人倒地後，未用腳踢被害人等情與事實及情理不符合，自不足採信。又以被告
    丙○○搶被害人之打火機（應是被害人右手側），被告乙○○搶被害人的瓦斯筒
    （應是被害人左手側），可確定被告丙○○應位於被害人之右側，用腳踢被害人
    的右胸部，被告乙○○則在被害人之左側，用腳踢被害人的左頭部，至被害人其
    他如事實欄所載之非致命傷害，以彼等相互追打，在地上抱住扭打一團，應是用
    手所造成之傷害無誤。
七、被告二人及甲○○於搶下被害人許天發所攜之打火機、小刀及瓦斯筒後，當時不
    法之侵害業已除去，卻仍共同毆打被害人許天發，並持瓦斯筒攻擊，用腳踢被害
    人頭、胸部及腹部，自無正當防衛之可言（最高法院十九年上字第一一七四號判
    例參照）。彼等辯稱無傷害之故意，並以防衛過當抗辯云云，顯不足採。是本件
    事證明確，被告二人犯行洵堪認定。
八、查被告二人及甲○○與被害人許天發本無仇隙，許天發因於飲酒中與被告乙○○
    口角，去而復返，以小型瓦斯筒，打火機、小刀欲加害被告二人及甲○○，被告
    等人其後對之加害，係拳打腳踢及擲瓦斯筒反擊，於許天發倒地後，因其位置係
    在馬路上，恐遭往來車輛輾壓，並由丙○○、甲○○兩人拖之到路旁（被告乙○○稱係甲○○拖許天發；甲○○則稱係丙○○所為，以上見偵查卷第廿七頁及乙○○警訊所供。被告丙○○於本院年九月十三日訊問時也稱，自己有拖拉被害人
    ，而當時甲○○好像有幫忙拖拉被害人等情。惟依經驗法則，許天發因拖行造成
    之傷，主要為頭枕部六×四公分擦傷，合併頭髮缺損，以上見偵查卷第廿九頁、
    卅頁鑑定書。故應以兩人合力拉其手拖行，頭部則因仰面自然下垂，致枕部與地
    面摩擦造成擦傷合併頭髮缺損，則被告丙○○及乙○○所稱甲○○有拖拉被害人
    等請，與被害人因拖拉之傷勢較為符合，應可採信），可見被告等仍有注意被害
    人之安危。雖然被告及甲○○攻擊被害人胸、腹部及頭部，均是人之要害，但是
    被告等在被害人攻擊中之反擊，用瓦斯筒毆打被害人，也是想要擋住被害人的水
    果刀並進而攻擊之，被告等用腳踢被害人的頭部及胸部，是在被害人停止抵抗，
    躺在地上時為之，一般多為洩恨之舉，甲○○用瓦斯筒攻擊被害人之腹部，也是
    因為被害人躺在地上，當時被害人仍有持刀，被告二人與被害人扭成一團，雖已
    控制被害人，但仍攻擊被害人，應只是傷害之意，並無殺人之故意。另被告及甲○○雖無殺人之意，然被害人確因被告等人之傷害行為致死，顯有相當因果關係
    ，事後由被害人解剖結果，雖可知被告等下手甚重，客觀上有可能預見被害人之
    死亡結果，但是以被告等當時傷害被害人的狀況，是被害人先攻擊被告等，在緊
    急慌亂中，被告等雖有意教訓傷害被害人之意，出手較重，但是行為當時並無法
    知道被害人之實際傷勢，也無證據可以認定被告等已預見可以造成被害人之死亡
    結果，應仍是傷害致死無疑。
九、核被告二人傷害被害人許天發之身體，因而致被害人於死，所為均係犯刑法第二
    百七十七條第二項前段傷害致死之罪。被告二人在打被害人時均有看到甲○○拿
    瓦斯筒衝過來等情，已經被告二人於本院審理時承認在卷（本院九十二年二月十
    八日審判筆錄），被告二人與甲○○顯係一起圍攻被害人許天發，彼等三人有犯
    意之聯絡及行為之分擔，均為共同正犯，原審依法論科，原無不合。惟查，有罪
    判決書應記載事實，此事實為適用法令之依據，必須詳為記載，始足為適用法令
    之基礎。原判決就被害人受有如何之傷害，並未於事實欄予以記載，僅載明其頭
    、胸、腹部被毆擊，導致顱內、腹腔出血、肝臟破裂及多處肋骨骨折傷重死亡，
    並進而認定被告二人所為係犯傷害致死罪，對於究竟如何認定被告二人無殺人之
故意，並未予以論述，且對於被告二人如何能預見因與甲○○之傷害行為，足生
    死亡之結果，未予說明，且被害人頭部之傷害竟誤認為是甲○○所為。其事實之
    記載嫌有疏漏且有錯誤，對適用法律之說明，亦欠週延，自非允當。被告二人上
    訴，仍執陳辭，否認犯罪，非有理由。惟原判決既有上開可議之處，自無可維持
    ，應由本院撤銷改判。查被告丙○○曾於民國八十五年間，因過失致死案件，經
    法院判處有期徒刑一年確定，又於八十六年間，因傷害案件，經法院判處有期徒
    刑二月確定，經定執行刑為有期徒刑一年一月確定，於八十七年六月間假釋，應
    於八十七年九月三十日執行完畢，有本院及台灣台南地方法院全國前案紀錄表及
    台灣台南地方法院檢察署刑案資料查註紀錄表各一紙在卷可稽。爰審酌被告丙○○之上開前科、被告乙○○並無執行有期徒刑之前科，被告二人與被害人許天發
    間並無仇恨，僅因一同飲酒，席間發生口角，而由被害人先行挑釁所致，及彼等
    犯罪後雖否認犯行，惟已與被害人家屬達成和解，連帶賠償被害人許天發之母許
    黃春花新台幣七十五萬元，並已給付完畢，有調解筆錄一份在卷可按（原審卷第
    五十八頁），等一切情狀，分別量處如主文第二項所示之刑，以資懲戒。本件證
    物水果刀一支、瓦斯筒一個、打火機一個均已因承辦員警調動而下落不明，已經
    證人即員警丁○○於本院調查證述明確，並有台灣台南地方法院檢察署九十一年
    十一月二十八日南檢玲清八七偵一一一八八字第０９１００６７１７２號函在卷
    可稽，惟仍有該證物之照片足資佐證，附此說明。
據上論斷，應依刑事訴訟法第三百六十九條第一項前段、第三百六十四條、第二百九
十九條第一項前段，刑法第二十八條、第二百七十七條第二項前段，判決如主文。
本案經檢察官劉欽銘到庭執行職務。
中    華    民    國      九十二      年      三      月      四        日
                                  臺灣高等法院臺南分院刑事第七庭
                                      審判長法官  蔡    崇    義
                                            法官  許    進    國
                                            法官  宋    明    中
右正本證明與原本無異。
如不服本判決，應於判決送達後十日內向本院提出上訴狀，其未敘述理由者並應於提
出上訴狀後十日內向本院補提理由書（應附繕本)。
                                      法院書記官  李    育    儒
中    華    民    國      九十二      年      三      月      六        日
附錄：本判決論罪科刑法條：
刑法第二百七十七條第二項：犯前項之罪因而致人於死者，處無期徒刑或七年以上有
                          期徒刑，致重傷者，處三年以上十年以下有期徒刑。


司法院資訊處製作；財團法人民間司法改革基金會備份。
